臺灣高雄地方法院民事裁定
111年度續小抗字第1號
抗  告  人  劉國欽  
相  對  人  快樂京城大廈管理委員會

法定代理人  黃華亮  
上列抗告人與相對人間給付管理費事件，抗告人對於民國111年5
月25日本院鳳山簡易庭111年度鳳續小字第1號裁定提起抗告，本
院裁定如下：
    主  文
原裁定廢棄。
抗告程序費用新臺幣壹仟元由相對人負擔。
    理  由
一、按對於小額程序之第一審裁判之抗告，非以其違背法令為理
    由，不得為之；抗告法院認抗告為有理由者，應廢棄或變更
    原裁定；非有必要，不得命原法院或審判長更為裁定。又對
    於小額事件第一審裁判之抗告程序，準用第四編抗告程序之
    規定，民事訴訟法第436條之24第2項、第492條及第436條之
    32第3項分別定有明文。復按和解有無效或得撤銷之原因者
    ，當事人得請求繼續審判，民事訴訟法第380條第2項亦定有
    明文。又按當事人對於和解請求繼續審判，依民事訴訟法第
    380條第3項準用同法第500條第1項及第2項規定，應自和解
    成立之日起30日之不變期間內為之，如請求繼續審判之理由
    知悉在後者，該項期間自知悉時起算（最高法院70年台抗字
    第291號裁定要旨參照）。再者，民事訴訟法第162條第1項
    所謂應扣除在途期間計算之法定期間，係僅指同法所規定訴
    訟關係人應為一定訴訟行為之期間而言，惟不變期間（例如
    上訴期間、抗告期間）與通常法定期間（例如聲請回復原狀
    之期間、證人及鑑定人請求日費或旅費之期間）始足當之，
    至就審期間，則係使被告準備辯論及到場應訴之期間，而非
    指其應為一定訴訟行為之期間，顯與上述期間之性質不同，
    自不在適用該條項之規定，應扣除在途期間計算之列（最高
    法院43年台上字第850號判決要旨參照）。此外，目前各地
    方法院內雖設有簡易庭，管轄第一審簡易事件，惟在同一法
    院內，各簡易庭之間暨簡易庭與普通庭之間，僅有事務分配
    之問題，而無土地管轄之問題，民事訴訟法第162條第1項決
    定是否扣除在途期間，亦以法院為準，而不及於法院下之簡
    易庭（司法院廳民一字第0292號研究意見可參）。
二、抗告意旨略以：抗告人前為繼續審判之請求時，原審不知何
    故將民國111年4月28日言詞辯論期日通知書送至相對人之地
    址，相對人收受後故意遲至開庭當日始通知抗告人前往領取
    ，使抗告人無法於言詞辯論期日到庭，本件請求繼續審判事
    件未合法通知抗告人到庭進行言詞辯論；另就抗告人是否逾
    越30日不變期間乙節，抗告人於111年1月間遭相對人通知應
    繳納111年1月之管理費，抗告人始悉本件有對於重要爭點有
    錯誤而為和解之情事，故抗告人於111年1月21日聲請繼續審
    判，並無逾越30日不變期間，退步言之，縱仍認抗告人係於
    110年12月20日和解當日即知悉和解有可得撤銷之事由，前
    開不變期間仍應加計在途期間4日，是抗告人為本件繼續審
    判之聲請仍未逾越不變期間。另本件和解係相對人趁抗告人
    輕率、急迫且無經驗之情況而為之，有得予撤銷之事由，爰
    請求廢棄原裁定，並准予繼續審判等語。
三、經查，本件兩造於110年12月20日言詞辯論期日成立訴訟上
    和解，並作成和解筆錄（見鳳小卷第339至343、357至358頁
    ），於抗告人未舉證證明知悉請求繼續審判原因在後之情況
    下，應認抗告人於和解成立時即已知悉和解筆錄有無得撤銷
    之事由；而抗告人居住在高雄市鳳山區一情，有前開和解筆
    錄及抗告人個人基本資料查詢結果在卷可稽（見鳳小卷第35
    7頁、鳳續小卷第163頁），是依法院訴訟當事人在途期間標
    準加計在途期間4日，抗告人於111年1月21日向原審請求繼
    續審判（見鳳續小卷第7頁），應尚未逾30日不變期間，原
    審以抗告人之請求繼續審判不合法，裁定駁回其請求，容有
    未洽，抗告意旨指摘原審裁定不當，求予廢棄，為有理由，
    應由本院廢棄原裁定，另由原審為適當之處理。
四、據上論結，本件抗告有理由，依民事訴訟法第436條之32第3
    項、第492條，裁定如主文。
中　　華　　民　　國　　111 　年　　7 　　月　　25　　日
              民事第五庭審判長法  官  秦慧君
　　　　　　　　　　　　　　　法  官  王耀霆
　　　　　　　　　　　　　　　法　官  鄭靜筠
以上正本係照原本作成。
本裁定不得再抗告。　　　　　　　　　　　　　　
中　　華　　民　　國　　111 　年　　7 　　月　　25　　日
　　　　　　　　　　　　　　　書記官  李方云